【裁判字號】    90,易,296
【裁判日期】    900511
【裁判案由】    違反毒品危害防制條例
【裁判全文】
台灣新竹地方法院刑事判決                        九十年度易字第二九六號
    公  訴  人  臺灣新竹地方法院檢察署檢察官
    被      告  甲○○
右列被告因違反毒品危害防制條例案件，經檢察官聲請簡易判決（八十九年度毒偵字
第一六五七號），本院認不宜以簡易判決處刑為之，改依通常程序審理，判決如左：
    主  文
甲○○連續施用第二級毒品，處有期徒刑伍月，如易科罰金以參佰元折算壹日。
扣案之安非他命拾貳點肆參公克沒收銷燬之，吸食器壹組、玻璃球參個、安非他命分
裝袋貳個均沒收。
    事  實
一、甲○○前因施用毒品案件，經本院以八十七年度毒聲字第七七二號裁定送勒戒處
    所觀察勒戒後，認無繼續施用傾向，由台灣新竹地方法院檢察署檢察官於民國八
    十七年十月二十九日為不起訴處分確定在案（八十七年度偵字第七○二九號）。
    復再施用毒品，經依本院八十八年度毒聲字第九十八號裁定再送觀察勒戒後，認
    有繼續施用之傾向，依本院八十八年度毒聲字第六五三號裁定，送戒治所強制戒
    治，此次施用毒品犯行並經本院於八十八年四月三十日以簡易判決處刑有期徒刑
    四月（八十八年度竹北簡字第一三○號），於八十八年七月九日確定。經戒治所
    戒治滿三月後，評估無繼續戒治之必要，經檢察官聲請本院裁定停止戒治，所餘
    戒治期間付保護管束（八十八年度毒聲字第一六八三號）。詎甲○○於停止戒治
    期間，猶不知悔改，仍基於概括犯意，自八十八年十一月間起至八十九年六月十
    八日止，在新竹市○○○街二十二巷六弄二十八號星河賓館及新竹縣新豐鄉○○
    街一四六之一號等處，連續施用第二級毒品安非他命多次。嗣於八十九年六月十
    八日十八時三十分為警在上開星河賓館停車場前查獲，並扣得甲○○所有用以供
    己施用之安非他命十二點四三公克、吸食器一組、玻璃球三個、分裝袋二個。
二、案經新竹市警察局第三分局報請臺灣新竹地方法院檢察署檢察官偵查後聲請簡易
    判決處刑。
    理  由
一、右開犯罪事實訊據被告甲○○坦承不諱，並有新竹市衛生局出具之竹市衛六字第
    八二七八號不法藥物尿液初步篩檢報告書、法務部調查局八十九年八月二十九日
    出具之（八九）陸（一）字第八九○六三六五五號檢驗通知書在卷可稽，且有被
    告甲○○所有用以供己施用之安非他命十二點四三公克、吸食器一組、玻璃球三
    個、分裝帶二個扣案可憑。又被告前因施用毒品案件，經本院以八十七年度毒聲
    字第七七二號裁定送勒戒處所觀察勒戒後，認無繼續施用傾向，由台灣新竹地方
    法院檢察署檢察官於八十七年十月二十九日為不起訴處分確定在案（八十七年度
    偵字第七○二九號）。復再施用毒品，經依本院八十八年度毒聲字第九十八號裁
    定再送觀察勒戒後，認有繼續施用之傾向，依本院八十八年度毒聲字第六五三號
    裁定，送戒治所強制戒治，此次施用毒品犯行並經本院於八十八年四月三十日以
    簡易判決處刑有期徒刑四月（八十八年度竹北簡字第一三○號），八十八年七月
    九日確定。經戒治所戒治滿三月，評估無繼續戒治之必要，經檢察官聲請，本院
    裁定停止戒治所餘戒治期間付保護管束（八十八年度毒聲字第一六八三）之事實
    ，有高等法院被告全國前案記錄、本院八十八年度毒聲字第六五三號裁定、八十
    八年度竹北簡字第一三○號簡易判決處刑書、新竹地方法院檢察署刑案查註記錄
    表等資料在卷可稽。本件事證明確，被告犯行堪以認定。
二、按安非他命為毒品危害防制條例第二條第二項第二款規定之第二級毒品，被告非
    法施用安非他命，核其所為係犯毒品危害防制條例第十條第二項之非法施用第二
    級毒品罪。被告因施用毒品而持有毒品之低度行為，應為施用毒品之高度行為所
    吸收，不另論罪。又被告所為多次施用毒品行為，時間緊接，犯罪構成要件相同
    ，顯係出於概括之犯意為之，應依連續犯之規定論以一罪，並依法加重其刑。爰
    審酌安非他命危害施用者之神經中樞，使施用者產生幻聽及幻想之症狀，對施用
    者之健康產生不良之影響，同時因幻聽及幻想結果亦可能使施用者對周遭之人施
    暴，對公共秩序產生危害，且被告多次經過勒戒、戒治後，猶不知自制，再度施
    用毒品，惟於本院審理時坦承犯行，尚有悔意等一切情狀，量處如主文所示之刑
    。扣案之安非他命十二點四三公克、吸食器一組、玻璃球三個、分裝袋二個，為
    被告所有供施用安非他命所用，業據被告供承在卷，安非他命十二點四三公克應
    依毒品危害防制條例第十八條第一項沒收銷毀之，吸食器一組、玻璃球三個、分
    裝袋二個應依刑法第三十八條第一項第二款沒收。末查，公訴人係以被告於八十
    九年六月十八日下午五時三十分許，在上開星河賓館非法施用第二級毒品安非他
    命而提起公訴，惟被告於審判中供承其自八十八年十一月間起即開始連續施用安
    非他命至八十九年六月十八日。前開未經起訴之部分與公訴人起訴之部分，有裁
    判上一罪之連續犯關係，基於審判不可分之原則，此部分應為起訴效力所及，本
    院自得並於審究，並此敘明。
三、據上論斷，依刑事訴訟法第二百九十九條第一項前段、第四百五十二條，毒品危
    害防制條例第十條第二項、第十八條第一項前段、刑法第十一條前段、第五十六
    條，第三十八條第一項第二款，判決如主文。
本案經檢察官吳金棟到庭執行職務。
中      華      民      國    九十      年      五      月     十一     日
                            台灣新竹地方法院刑事第二庭
                                  法  官    黃  珮  禎
右正本證明與原本無異。
如不服本判決，應於判決送達後十日內向本院提出上訴狀( 應附繕本 )，上訴於
臺灣高等法院。
                                  書記官    汪  淑  菁
中      華      民      國    九十      年      五      月     十一     日
附錄本判決論罪科刑法條全文
毒品危害防制條例第十條第二項
施用第二級毒品者，處三年以下有期徒刑。


司法院資訊處製作；財團法人民間司法改革基金會備份。
